【裁判字號】    99,消債更,50
【裁判日期】    991207
【裁判案由】    聲請更生
【裁判全文】
臺灣基隆地方法院民事裁定            99年度消債更字第50號
聲  請  人
(即債務人)  劉鳳秋
上列聲請人聲請消費者債務清理（更生）事件，本院裁定如下：
    主  文
債務人劉鳳秋自中華民國99年12月７日12時起開始更生程序。
聲請人其餘之聲請駁回。
命司法事務官進行本件更生程序。
    理  由
一、按「債務人無擔保或無優先權之債務總額未逾新臺幣一千二
    百萬元者，於法院裁定開始清算程序或宣告破產前，得向法
    院聲請更生。」消費者債務清理條例第42條第１項定有明文
    。又「法院開始更生程序之裁定，應載明其年、月、日、時
    ，並即時發生效力。」同法第45條第１項亦定有明文。
二、本件聲請意旨略以：伊有不能清償債務之情事，前曾提出債
    權人清冊，以書面向最大債權金融機構國泰世華商業銀行請
    求共同協商債務清償方案，因國泰世華商業銀行提出每月償
    還新臺幣4,043.元、利率18％、40期之清償方案，扣除伊個
    人每月生活必要開銷及無法納入前置協商之債務（即立新資
    產管理公司之債務）後，實無法負擔，以致協商不成立；又
    伊無擔保或無優先權之債務總額未逾新臺幣1200萬元，復未
    經法院裁定開始清算程序或宣告破產，爰向本院聲請更生等
    語。並提出財產及收入狀況說明書、債權人清冊、債務人清
    冊、聯合徵信資料、自國稅局取得之財產資料、薪資明細表
    影本、前置協商不成立通知書、戶籍謄本、身心障礙手冊影
    本、房屋租賃契約書影本、各類支出單據影本、電腦列印之
    勞工保險資料、勞工保險局函及金融機構存摺內頁明細影本
    等件為證。
三、查債務人主張之上開事實，業據其提出財產及收入狀況說明
    書、債權人清冊、債務人清冊、聯合徵信資料、自國稅局取
    得之財產資料、薪資明細表影本、前置協商不成立通知書、
    、戶籍謄本、身心障礙手冊影本、房屋租賃契約書影本、各
    類支出單據影本、電腦列印之勞工保險資料、勞工保險局函
    及金融機構存摺內頁明細影本等件為證，經核屬實，其主張
    自堪信為真實，而本件又查無債務人有消費者債務清理條例
    第６條第３項、第８條及第46條所定各種應裁定駁回其更生
    聲請之事由存在，故債務人聲請更生，為有依據，應予准許
    。至以後之更生程序，則依消費者債務清理條例第16條第１
    項之規定，命司法事務官進行之。
四、本件聲請人聲請更生，本院已予准許，如上所述，依法各種
    訴訟及執行程序即不得開始或繼續（參見消費者債務清理條
    例第48條第２項），故聲請人聲請本院裁定為保全處分，已
    無必要，應不准許，併予敘明。
五、依消費者債務清理條例第45條第１項、第16條第１項，裁定
    如主文。
中    華    民    國    99    年    12    月    7     日
                  民事庭法      官  林金發
一、以上正本係照原本作成。
二、對本裁定不得抗告。
三、本裁定已於民國99年12月07日12時公告。
中    華    民    國    99    年    12    月    7     日
                        法院書記官  李建毅

司法院資訊處製作；財團法人民間司法改革基金會備份。
